# 请教陈版，关于会计收入确认时点早于增值税纳税义务发生时点的销项税对应的附加税问题

提问人：Euforia 时间：2018-04-17 16:40:35
陈老师你好，财会 2016 年 22 号文《增值税会计处理规定》里，将会计收入确认时点早于增值税纳税义务发生时点的收入对应的销项税计入“待转销项税额”明细，待实际纳税义务发生时，从“待转销项税额”转入“销项税额”，我想请问下，“待转销项税额”对应的附加税额是否需要在收入确认的当期一起计提，因为我的同事提到过一个损益配比的原则：假设 2017 年企业不含税收入 1000 万对应的销项税纳税义务全部应该在 2018 年发生，若附加税记在 2018 年，则税金及附加就全部列示在 2018 年的利润表上，与 2017 年取得的收入和发生的成本不配比，所以认为应该在 2017 年就计提对应的附加税，而不是在纳税义务发生的 2018 年确认附加税。请问这种说法有道理吗？

回答人：chenyiwei
附加税费一般金额较小，且除非是小规模纳税人或者采用简易计税方法，否则无法合理确定附加税费和收入的配比关系。所以一般还是在实际发生纳税义务时确认附加税费的损益影响。